【裁判字號】    96,交聲,450
【裁判日期】    970527
【裁判案由】    違反道路交通管理處罰條例聲明異議
【裁判全文】
臺灣桃園地方法院交通事件裁定         96年度交聲字第447號
原處分機關  交通部公路總局新竹區監理所
異 議 人即
受 處 分人  甲○○
上列異議人即受處分人因違反道路交通管理處罰條例案件，對於
交通部公路總局新竹區監理所民國96年7 月11日桃監裁字第裁52
-D00000000號裁決處分及桃監裁字第裁52-D00000000號裁決處分
，聲明異議，本院裁定如下：
    主  文
原處分均撤銷。
甲○○汽車駕駛人，駕駛汽車，行車速度超過規定之最高時速六
十公里以上，處罰鍰新台幣壹萬貳仟元，吊扣汽車牌照三個月，
應接受道路交通安全講習，並記違規點數三點。
    理  由
一、原處分意旨略以：異議人即受處分人甲○○於民國96年4 月
    22日凌晨6 時42分許，駕駛車牌號碼0576-FP 號自用小客車
    ，行經桃園縣觀音鄉○○路路○ 段與忠孝路口時，為桃園縣
    政府警察局交通隊逕行舉發「限速50公里，經自動測速照相
    測得時速130 公里，超速80公里」之違規（桃園縣政府警察
    局舉發案號：桃警交相字第D00000000 號及第D00000000 號
    ），經查異議人違規情狀屬實，故依道路交通管理處罰條例
    第43條第1 項第2 款及第43條第4 項之規定，分別以原處分
    機關交通部公路總局新竹區監理所民國96年7 月11日桃監裁
    字第裁52-D00000000號裁決處分及桃監裁字第裁52-D000000
    00號裁決處分裁處異議人罰鍰新臺幣（下同）12,000元及吊
    扣汽車牌照3 個月。
二、異議意旨則以：上開路段非但路面不平又路彎，距上開路口
    約300 公尺、800 公尺處又各有交岔路口，且上開路口處路
    高有落差，就常理言之，要開到時速130 公里似有困難。再
    異議人罹有精神性疾病，自從違規後即心情低落無法上班，
    家中經濟陷入困境，尚祈法官得以輕判及撤銷吊扣牌照處分
    等語云云。
三、按汽車駕駛人，駕駛汽車，行車速度超過規定之最高時速60
    公里以上者，處6,000 元以上24,000元以下罰鍰，並應接受
    道路交通安全講習，另吊扣該汽車牌照三個月，及記違規點
    數三點，此觀道路交通管理處罰條例第43條第1 項第2 款、
    第3項、第4項、第63條第1項第3款規定甚明。
四、經查，本件異議人於96年4 月22日上午6 時42分許，駕駛車
    牌號碼0576-FP 號自用小客車，沿桃園縣觀音鄉○○路○段
    行駛，行經忠孝路口時，為警舉發行車速度為時速130 公里
    ，已超過該處最高速限（即時速50公里）60公里以上之違規
    ，而經原處分機關依道路交通管理處罰條例第43條第1 項第
    2 款及第3 項之規定，以上揭二裁決處分分別裁處汽車所有
    人即異議人罰鍰12,000元及吊扣汽車牌照3 個月，此有本案
    裁決書一份在卷可佐。異議人對其為斯時之駕駛人乙節並不
    否認，僅抗辯斯時時速應未達130 公里。而舉發員警認定異
    議人有此違規行為及認定異議人斯時行車速度已達時速130
    公里之依據，係舉發員警以設置該路口之闖紅燈及自動測速
    照相設備之測速結果為據，此亦經原處分機關檢附本案車輛
    行經該路口時為該測速照相設備設得之照片1 紙附卷可查。
    次查，該測速照相設備係屬雷達測速儀，其原理乃由該測速
    儀先鎖定斯時行經該處之異議人車輛後，依該測速器發射接
    受雷射光束，再通過高速運算計算時間距離，再藉其內電腦
    計算異議人車輛當時行速，爾後再予拍照存證。而該測速儀
    係GATSOMETER牌、24.125GHz （K-Band）照相式雷達測速儀
    ，甫於95年12月20日經經濟部標準檢驗局檢定合格，有效期
    限至96年12月31日，此有卷附經濟部標準檢驗局核發之雷達
    測速儀檢定合格證書在卷可稽。異議人為警舉發時，舉發單
    位使用之雷射槍測速器既仍在有效之使用期限內，復無證據
    證明該機器有故障之虞，是所測得之數據尚屬可信。復以雷
    達測速儀係以雷射光束（不見光）直接瞄準行進中之車輛，
    屬「單點單台」之測速方式，車輛如有超出設定之速限即立
    刻鎖定，而雷射是屬於直線不易擴散的光束，車流量大小、
    旁邊是否另有他車行經，均不影響測速之準確性，足見警員
    取締本件異議人駕車超速違規並無誤判之虞。是以，本件異
    議人確有於上揭時間駕駛本案自小客車以時速130 公里之高
    速行經上開速限為時速50公里之路段，事證明確，其確有違
    反道路交通管理處罰條例第43條第1 項第2 款之行車速度超
    過規定之最高時速60公里以上之違規行為，至堪認定，且異
    議人又正為駕駛人，已如前述，是原處分機關自應依上開規
    定分別裁處異議人罰鍰、吊扣汽車牌照三個月、命接受道路
    交通安全講習、及記違規點數三點。
五、綜上，異議人確有上開違規行為，其異議雖均無理由，然原
    處分機關竟僅分別裁處異議人罰鍰12,000元及吊扣汽車牌照
    三個月，而未依前開規定處分異議人接受道路交通安全講習
    及記違規記點3 點，此即有違誤，自應由本院將原二處分均
    予撤銷，並另為裁定如主文第二項所示，方屬適法。
六、據上論斷，應依道路交通管理處罰條例第87條第2 項、道路
    交通案件處理辦法第20條前段，裁定如主文。
中    華    民    國    97    年    5     月    27    日
                      交通法庭  法  官  紀凱峰
以上正本證明與原本無異。
如不服本裁定，應於裁定送達後5 日內向本院提出抗告狀。
                                書記官  高文靜
中    華    民    國    97    年    6     月    3     日


司法院資訊處製作；財團法人民間司法改革基金會備份。
